臺灣新北地方法院刑事裁定
111年度聲字第846號
聲  請  人  臺灣新北地方檢察署檢察官
受  刑  人  張少騰




上列聲請人因受刑人數罪併罰有二裁判以上，聲請定其應執行刑
（111年度執聲字第632號），本院裁定如下：
    主  文
張少騰犯如附表編號1、2所示之罪，所處如附表編號1、2所示之
刑，應執行有期徒刑肆月。又犯如附表編號3至5所示之罪，所處
如附表編號3至5所示之刑，應執行有期徒刑柒月，如易科罰金，
以新臺幣壹仟元折算壹日。
    理  由
一、本件聲請意旨略以：受刑人張少騰因犯毒品危害防制條例等
    案件，先後經判決確定如附表，編號1至2、編號3至5，分別
    應依刑法第53條、第51條第5款，定其應執行之刑，爰依刑
    事訴訟法第477條第1項聲請裁定等語。
二、按「裁判確定前犯數罪者，併合處罰之。但有下列情形之一
    者，不在此限：一、得易科罰金之罪與不得易科罰金之罪。
    二、得易科罰金之罪與不得易服社會勞動之罪。三、得易服
    社會勞動之罪與不得易科罰金之罪。四、得易服社會勞動之
    罪與不得易服社會勞動之罪。前項但書情形，受刑人請求檢
    察官聲請定應執行刑者，依第51條規定定之」、「數罪併罰
    ，分別宣告其罪之刑，依下列各款定其應執行者：五、宣告
    多數有期徒刑者，於各刑中之最長期以上，各刑合併之刑期
    以下，定其刑期。但不得逾三十年。」、「數罪併罰，有二
    裁判以上者，依第51條之規定，定其應執行之刑。」，刑法
    第50條、第51條第5款、第53條分別定有明文。次按法律上
    屬於自由裁量之事項，並非概無法律性之拘束。自由裁量係
    於法律一定之外部性界限內（以定執行刑言，即不得違反刑
    法第51條之規定）使法官具體選擇以為適當之處理；因此在
    裁量時，必須符合所適用之法規之目的。更進一步言，須受
    法律秩序之理念所指導，此亦即所謂自由裁量之內部性界限
    。關於定應執行之刑，既屬自由裁量之範圍，其應受此項內
    部性界限之拘束，要屬當然（最高法院80年台非字第473號
    判例參照）。又按裁判確定前犯數罪而併合處罰之案件，有
    二以上之裁判，應依刑法第51條第5款至第7款定應執行之刑
    時，最後事實審法院即應據該院檢察官之聲請，以裁定定其
    應執行之刑，殊不能因數罪中之一部分犯罪之刑業經執行完
    畢，而認檢察官之聲請為不合法，予以駁回；至已執行部分
    ，自不能重複執行，應由檢察官於指揮執行時扣除之，此與
    定應執行刑之裁定無涉（最高法院47年台抗字第2號判例、8
    6年度台抗字第472號裁定意旨參照）。再按數罪併罰中之一
    罪，依刑法規定得易科罰金，若因與不得易科之他罪併合處
    罰結果而不得易科罰金時，原可易科部分所處之刑，自亦無
    庸為易科折算標準之記載（司法院大法官會議釋字第144號
    、679號解釋意旨參照）。
三、經查：
  ㈠受刑人張少騰因犯毒品危害防制條例等案件，經臺灣桃園地
    方法院及本院先後判處如附表所示之刑（聲請書附表編號1
    、3至5所示之宣告刑均漏載易科罰金之折算標準，以及聲請
    書附表編號3、5所示之偵察機關年度案號分別漏載「109年
    度偵字第40540號」、「109年度毒偵字第7542號」，均補充
    如附表所示），並於附表所示之日期確定在案，有各該判決
    書及臺灣高等法院被告前案紀錄表1份附卷可稽。又本件受
    刑人所犯如附表編號1所示之罪所處之有期徒刑，依法得易
    科罰金，附表編號2所處之有期徒刑，則依法不得易科罰金
    ，有刑法第50條第1項但書第1款之情形，須經受刑人之請求
    ，始得依刑法第51條規定定其應執行刑。查本件受刑人業已
    請求聲請人就如附表編號1、2所示之罪，向本院提出定其應
    執行刑之聲請，有其於民國111年3月9日簽立之定刑聲請切
    結書在卷足查，是聲請人以本院為各該案犯罪事實最後判決
    之法院，聲請定其應執行之刑，經本院審核認其聲請為正當
    。
  ㈡爰審酌受刑人犯如附表編號1、2所示之罪分別為違反毒品危
    害防制條例、傷害罪，其違反之罪質、犯罪類型、行為態樣
    、動機有別，所侵害之法益不同；另受刑人就附表編號3至5
    所示之罪均為違反毒品危害防制條例，屬犯罪類型相同，行
    為態樣、手段近似，責任非難重複性較高；兼衡責罰相當與
    刑罰經濟之原則、行為次數及犯罪時間區隔，又考量受刑人
    之犯後態度，及審酌各罪之法律目的、受刑人違反之嚴重性
    、附表各罪彼此間之關聯性、數罪所反應受刑人之人格特性
    與傾向、對受刑人施以矯正之必要性、所犯數罪為整體非難
    評價，及貫徹刑法量刑公平正義理念之內部或外部界限（附
    表編號3、4所示之罪曾經本院110年聲字第3154號裁定定應
    執行有期徒刑4月確定）等情，分別就附表編號1、2及附表
    編號3至5定其應執行之刑如主文所示，並就附表編號3至5部
    分諭知易科罰金之折算標準。又受刑人所犯如附表編號1所
    示罪刑，原雖得易科罰金，然與其所犯其餘不得易科罰金之
    罪併合處罰之結果，依上開說明，本院於定執行刑時，自無
    庸諭知易科罰金之折算標準。至如附表編號1所示之罪刑，
    固已執行完畢，此有前開臺灣高等法院被告前案紀錄表在案
    可憑，然揆諸前揭說明，業已執行之部分，僅係將來檢察官
    指揮執行時應予扣除之問題，尚與本件定應執行刑之裁定無
    涉，附此敘明。
四、爰依刑事訴訟法第477條第1項，刑法第50條但書第1項第1款
    、第2項、第53條、第51條第5款、第41條第1項前段、第8項
    ，裁定如主文。
中　　華　　民　　國　　111 　年　　4 　　月　　14　　日
                  刑事第十八庭  法　官　劉明潔
　　　　　　　　　
以上正本證明與原本無異。
如不服本裁定應於裁定送達後5日內向本院提出抗告狀。
                                書記官　連思斐
中　　華　　民　　國　　111 　年　　4 　　月　　14　　日